【裁判字號】    97,簡上,27
【裁判日期】    970522
【裁判案由】    毒品危害防制條例
【裁判全文】
臺灣高雄地方法院刑事判決              97年度簡上字第27號
上訴人即被告  甲○○
上列上訴人因毒品危害防制條例案件，不服本院高雄簡易庭96年
度簡字第3958號中華民國96年9 月29日第一審簡易判決（臺灣高
雄地方法院檢察署檢察官聲請簡易判決處刑案號：96年度毒偵字
第5192號）提起上訴，本院管轄之第二審合議庭判決如下：
    主  文
上訴駁回。
    事實及理由
一、本案經本院審理結果，認第一審判決認事用法及量刑均無不
    當，應予維持，並引用第一審判決書記載之事實、證據及理
    由（如附件）。
二、被告以原審量刑過重為由，向本院提起上訴，請求撤銷原判
    決，改判較輕之刑。惟按法官於有罪判決中，究應如何量處
    罪刑，為實體法賦予審理法官裁量之刑罰權事項，法官行使
    此項裁量權，自得依據個案情節，參諸刑法第57條所定各款
    犯罪情狀之規定，於該法定刑度範圍內，基於合義務性之裁
    量，量處被告罪刑，此項量刑之裁量權，乃憲法所保障法官
    獨立審判之核心，法院行使此項裁量權，雖非得任意為之，
    仍應受一般法律原理原則之拘束，即仍須符合法律授權之目
    的、法律秩序之理念、國民法律感情及一般合法有效之慣例
    等規範，尤其應遵守比例原則及平等原則之意旨，否則即可
    能構成裁量濫用之違法（最高法院86年度台上字第7655 號
    判決參酌），然如非有裁量逾越或裁量濫用之明顯違法情事
    ，自不得擅加指摘其違法或不當，即使上級法院對下級法院
    裁量權之審查，亦應同此標準，此不僅在保障法官不受任何
    制度外之不當干涉，更保障法官不受制度內的異質干涉，此
    方符憲法第80條所宣示獨立審判之真義；易言之量刑輕重係
    屬事實審法院得依職權自由裁量之事項，苟已斟酌刑法第57
    條各款所列情狀而未逾越法定刑度，不得遽指為違法（最高
    法院72年臺上字第6696號、75年臺上字第7033號判例可資參
    照），又在同一犯罪事實與情節，如別無其他加重或減輕之
    原因，下級審量定之刑，亦無過重或失輕之不當情形，則上
    級審法院對下級審法院之職權行使，原則上應予尊重（最高
    法院85年度臺上字第2446號判決可資參酌）。是本件原審審
    酌被告前經觀察勒戒、強制戒治及徒刑易科罰金執行完畢後
    ，仍未能徹底戒絕施用毒品之惡習，再犯本件施用毒品罪，
    顯見戒毒意志不堅，非予相當期間隔絕其與毒品接觸，難以
    矯治，且事後否認犯行，犯罪後態度不佳，本應重懲；惟念
    及施用毒品究屬戕害自身，尚未損及他人，反社會性程度較
    低等一切情狀，量處有期徒刑6 月，並參酌本件犯罪情節及
    被告之經濟狀況，諭知以新台幣1000元折算1 日之易科罰金
    折算標準，又查被告本件犯罪時間在96年4 月24日以前，合
    於中華民國96年罪犯減刑條例第2 條第1 項第3 款之減刑要
    件，應就所犯上開之罪，減其刑期2 分之1 ，即減為有期徒
    刑3 月，並諭知以1000元折算1 日之易科罰金折算標準，其
    認事用法並無違誤，量刑亦屬妥適。綜上，本件被告上訴意
    旨指摘原審量刑過重，請撤銷改判較輕之刑，為無理由，應
    予駁回。
據上論斷，應依刑事訴訟法第455 條之1 第1 項、第3 項、第37
3 條、第368 條，判決如主文。
中    華    民    國    97    年    5     月    22    日
                  刑事第四庭    審判長法  官  陳  箐
                                      法  官  鄭凱文
                                      法  官  林俊寬
以上正本證明與原本無異。
不得上訴。
中    華    民    國    97    年    5     月    26    日
                                      書記官  林香如
附錄法條：
毒品危害防制條例第10條
施用第一級毒品者，處 6 月以上 5 年以下有期徒刑。
施用第二級毒品者，處 3 年以下有期徒刑。


司法院資訊處製作；財團法人民間司法改革基金會備份。
